臺灣桃園地方法院刑事判決
110年度交簡上字第148號
上  訴  人  
即  被  告  劉益瑜



上列上訴人即被告因公共危險案件，不服本院於中華民國110年4
月23日所為110年度壢交簡字第713號第一審刑事簡易判決（聲請
簡易判決處刑案號：110年度速偵字第765號），提起上訴，本院
管轄之第二審合議庭判決如下：
    主  文
上訴駁回。
    犯罪事實及理由
一、本案經本院合議庭審理結果，認原審簡易判決以上訴人即被
    告劉益瑜（下稱被告）係犯刑法第185條之3第1項第1款不能
    安全駕駛動力交通工具罪，累犯，判處有期徒刑6月，併科
    罰金新臺幣（下同）5萬元，有期徒刑如易科罰金、罰金如
    易服勞役，均以1,000元折算1日，認事用法及量刑均無不當
    ，應予維持，並引用原審簡易判決書所記載之犯罪事實、證
    據及理由（如附件），另證據部分補充：「被告於本院準備
    程序及審理中之自白」（見本院簡上卷㈠第48頁、卷㈡第32頁
    、第52頁）。
二、被告上訴意旨略以：被告因一時貪杯而誤事，事後深感懊悔
    ，原審未考量被告長期從事勞力工作，所得無幾，且尚有年
    邁父親須扶養，復有房屋貸款須協助父親繳納等生活境況，
    量處之刑實屬過重，請求從輕量刑等語。
三、按刑事審判之量刑，在於實現刑罰權之分配的正義，故法院
    對科刑判決之被告量刑，應符合罪刑相當原則，使罰當其罪
    ，此所以刑法第57條明定科刑時應審酌一切情狀，尤應注意
    該條所列各款情形，以為科刑輕重之標準。而量刑之輕重，
    係實體法上賦予事實審法院得依職權自由裁量之事項，苟法
    院於量刑時，已以行為人之責任為基礎，並斟酌刑法第57條
    各款所列情狀，而未逾越法定範圍，又未濫用其職權，即不
    得遽指為違法（最高法院72年台上字第6696號、75年台上字
    第7033號、96年度台上字第760號判決意旨參照）。次按刑
    罰之量定，固屬法院自由裁量之職權行使，但仍應審酌刑法
    第57條所列各款事由及一切情狀，為酌量輕重之標準，並非
    漫無限制，除不得逾越法律所規定之範圍外，並應具妥當性
    及合目的性，符合罪刑相當原則。在同一犯罪事實與情節，
    如別無其他加重或減輕之原因，下級審法院量定之刑，亦無
    過重或失輕之不當情形，則上級審法院對下級審法院之職權
    行使，原則上應予尊重（最高法院85年度台上字第2446號、
    95年度台上字第6617號判決意旨參照）。查原審以被告前因
    公共危險案件，經本院以109年度交易字第71號判決判處有
    期徒刑3月確定，並於民國109年6月15日執行完畢後之5年以
    內，故意再犯本案有期徒刑以上之罪，為累犯，復參酌司法
    院大法官第775號解釋意旨，認被告於本案再犯相同罪質之
    罪，顯見被告對於刑罰之反應力薄弱，仍有加重本刑規定適
    用之必要，且不致使被告所受之刑罰超過其所應負擔之罪責
    ，爰依刑法第47條第1項規定加重其刑；再以被告之責任為
    基礎，並審酌酒後駕車之危害及酒後不應駕車之觀念，已透
    過學校教育、政令宣導及各類媒體廣為介紹傳達各界週知多
    年，且被告於本案行為前，於90年、91年、96年4月及6月、
    99年、102年、109年間，共有7次犯不能安全駕駛罪之前案
    紀錄（前開累犯部分不重複評價），則被告對於酒後不能駕
    車，及酒醉駕車之危險性，應有相當之認識，本更應知所警
    惕，不得再犯，卻仍於本案服用酒類後，吐氣酒精濃度達每
    公升0.61毫克，旋即騎乘電動自行車上路，除危及己身安危
    ，亦罔顧公眾往來之交通安全，並對其他用路人之生命、身
    體及財產造成相當程度之潛在危險，應予非難；惟念及被告
    犯後對其犯行坦承不諱，態度尚可，且本次酒駕並未肇事造
    成實害，兼衡其為高職畢業之智識程度、業工、家庭經濟狀
    況勉持等一切情狀，量處有期徒刑6月，併科罰金5萬元，並
    諭知有期徒刑如易科罰金、罰金如易服勞役均以1,000元折
    算1日之折算標準，本院認原審就刑之量定，已斟酌刑法第5
    7條各款所列情形及其他科刑事項，既未逾越法定刑度，又
    未濫用裁量之權限，所量處之刑應屬適當，於法並無違誤。
    揆諸前揭說明，被告徒以量刑過重為由提起本件上訴，請求
    從輕量刑，為無理由，應予駁回。
據上論斷，依刑事訴訟法第455條之1第1項、第3項、第368條、
第373條，判決如主文。
本案經檢察官謝咏儒聲請以簡易判決處刑，檢察官林鈺瀅到庭執
行職務。
中　　華　　民　　國　　110 　年　　12　　月　　29　　日
                  刑事第十五庭　審判長法　官　林龍輝
                                      法  官  林岷奭
                                      法  官  郭于嘉
以上正本證明與原本無異。
不得上訴。
　　　　　　　　　　　　　　　        書記官　蔡得憲　
中　　華　　民　　國　　110 　年　　12　　月　　29　　日
附件：本院110年度壢交簡字第713號刑事判決